---
name: Martin
surname: Queinnec
position: "Spécialiste en télédétection | PhD"
address: "Lausanne à partir de Janvier 2024"
email: "martinqueinnec@gmail.com"
linkedin: "martin-queinnec"
date: "`r format(Sys.time(), '%B %Y')`"
output: 
  vitae::awesomecv:
    page_total: true
---

```{r setup, include=FALSE}
knitr::opts_chunk$set(echo = FALSE, warning = FALSE, message = FALSE)
library(vitae)
library(tibble)

source(file = here::here("data", "data_fr.R"))
```

```{r, include = FALSE}
source(here::here("childs/about_me.R"))
```

---
aboutme: "`r a_propos`"
---
# Formation

```{r Education, results = "asis"}
education_fr %>%
  detailed_entries(
    with = Degree,
    what = Institution,
    why = Detail,
    when = Year,
    where = Where, .protect = F
  )
```

# Expériences professionnelles

```{r Experience, results = "asis"}
experience_fr %>%
  detailed_entries(
    with = Position,
    what = Institution,
    why = Details,
    when = Year,
    where = Where, .protect = F
  )
```

# Compétences

\begin{cvskills}
  \cvskill
    {Analyse de données géographiques}
    {R; Analyse de données LiDAR (lidR, LAStools); Logiciels SIG (QGIS, ArcGIS Pro); Python}

  \cvskill
    {Communation écrite et orale}
    {Publications dans des revues scientifiques; Enseignement; Conférences scientifiques}
    
  \cvskill
    {Langues}
    {Anglais (Courant, C2) ; Espagnol (Intermédiaire, B1)}
\end{cvskills}

\
\
\
\

# Prix et distinctions

```{r AWARDS}
awards_fr %>%
  detailed_entries(
    with = area,
    what = detail,
    why = accomplishment,
    when = year,
    where = where
  )
```

# Publications scientifiques

```{r publications}

# under_review <- bibliography_entries("data/review_publications.bib") %>%
#   mutate(issued = "Under Review")

bib <- bibliography_entries("data/publications.bib") %>%
  arrange(desc(issued)) %>%
  mutate(issued = lubridate::as_date(issued), 
         issued = as.character(lubridate::year(issued)))

# bib_all <- dplyr::bind_rows(under_review, bib)

# bib$`container-title` <- stringr::str_to_sentence(bib$`container-title`, locale = "en")

bib
``` 

# Conférences et colloques

```{r, Conference, results='asis'}
conferences_fr %>%
  detailed_entries(
    with = name,
    what = desc,
    when = when,
    where = where
  )
```


